【裁判字號】    98,毒抗,805
【裁判日期】    980731
【裁判案由】    聲請觀察勒戒
【裁判全文】
臺灣高等法院臺中分院刑事裁定         98年度毒抗字第805號
抗  告  人
即  被  告  甲○○
上列抗告人因違反毒品危害防制條例案件，經檢察官聲請觀察、
勒戒，不服臺灣彰化地方法院中華民國98年7月6日第一審裁定（
98 年度毒聲字第221號，聲請案號：臺灣彰化地方法院檢察署98
年度毒偵字第783號、98年度聲觀字第151號），提起抗告，本院
裁定如下：
    主  文
抗告駁回。
    理  由
一、按犯毒品危害防制條例第10條之罪者，檢察官應聲請法院裁
    定，令被告入勒戒處所觀察、勒戒，其期間不得逾2月，毒
    品危害防制條例第20條第1項定有明文。
二、抗告意旨略以：抗告人即被告甲○○（以下簡稱為「抗告人
    」）目前於美利達工業股份有限公司工作，抗告人之妻目前
    失業，還有1名5歲幼子待扶養，抗告人如送勒戒處所觀察、
    勒戒，恐將失業，抗告人已深深悔過，且無任何前科紀錄，
    鑒請鈞院惠予體恤，裁定准予易科罰金，給抗告人一次機會
    ，至感德澤等語。
三、經查，抗告人於民國（下同）98年3月23日晚間8、9時許，
    在彰化縣員林鎮○○路員林公園廁所內，基於施用第二級毒
    品甲基安非他命之犯意，施用第二級毒品甲基安非他命1次
    。抗告人對於上揭時、地施用甲基安非他命之事實坦白承認
    （見彰化縣警察局員林分局員警分偵字第0980007451號警卷
    影卷第2頁、臺灣彰化地方法院檢察署98年度毒偵字第783號
    影卷第7頁、第17頁），且抗告人於上揭時地為警查獲後，
    經警採集其尿液送驗結果，確呈現甲基安非他命代謝物之安
    非他命、甲基安非他命陽性反應，有彰化縣警察局員林分局
    委託檢驗尿液代號與真實姓名對照認證單（見彰化縣警察局
    員林分局員警分偵字第0980007451號警卷影卷第6頁背面）
    、詮昕科技股份有限公司98年4月3日濫用藥物尿液檢驗報告
    （見臺灣彰化地方法院檢察署98年度毒偵字第783號影卷第
    10 頁）各1紙附卷可稽，復有扣案之甲基安非他命1包可資
    佐證，是抗告人施用第二級毒品之犯行堪予認定。原審因認
    抗告人施用第二級毒品之犯行事證明確，因而依臺灣彰化地
    方法院檢察署檢察官之聲請，依毒品危害防制條例第20條第
    1 項、觀察勒戒處分執行條例第3條第1項之規定，裁定抗告
    人應送勒戒處所觀察、勒戒，本院經核原裁定於法並無不合
    。抗告人抗告意旨請求以易科罰金代替觀察、勒戒之處分云
    云，惟毒品危害防制條例並未規定准以易科罰金代替觀察、
    勒戒之處分，是抗告人此部分抗告意旨自屬於法無據。綜上
    所述，抗告人徒以上開理由提起抗告，指摘原裁定不當，為
    無理由，應予駁回。
四、據上論斷，應依刑事訴訟法第412條，裁定如主文。
中    華    民    國    98    年    7     月    31    日
             刑事第十一庭 審判長法  官  陳  朱  貴
                                法  官  郭  同  奇
                                法  官  胡  文  傑
上列正本證明與原本無異。
不得再抗告。
                                書記官  蔡  嘉  萍
中    華    民    國    98    年    7   月      31   日


司法院資訊處製作；財團法人民間司法改革基金會備份。
